【裁判字號】    98,上易,1888
【裁判日期】    981229
【裁判案由】    傷害
【裁判全文】
臺灣高等法院臺中分院刑事判決        98年度上易字第1888號
上  訴  人  臺灣臺中地方法院檢察署檢察官
被      告  甲○○
上列上訴人因被告傷害案件，不服臺灣臺中地方法院98年度易字
第2861號中華民國98年10月30日第一審判決（起訴案號：臺灣臺
中地方法院檢察署98年度偵字第14973號），提起上訴，本院判
決如下：
    主  文
上訴駁回。
    理  由
一、按依刑事訴訟法第350條、第361條、第362條、第367條規定
    ，不服地方法院之第一審判決而上訴者，須提出上訴書狀，
    並應敘述具體理由，為上訴必備之程式；其所提出之書狀未
    敘述上訴理由，或僅曾以言詞陳述上訴理由者，均應於上訴
    期間屆滿後20日內補提理由書於第一審法院。第一審法院經
    形式審查，認逾期未補提上訴理由者，應定期間先命補正；
    逾期未補正者，為上訴不合法律上之程式，應以裁定駁回。
    倘已提出上訴理由，但所提非屬具體理由者，或已上訴但未
    提上訴理由，經審判長定期間補正仍未補正者，則應由第二
    審法院以上訴不合法律上之程式，判決駁回。而所謂具體理
    由，必係依據卷內既有訴訟資料或提出新事證，指摘或表明
    第一審判決有何採證認事、用法或量刑等足以影響判決本旨
    之不當或違法，而構成應予撤銷之具體事由，始克當之（例
    如：依憑證據法則具體指出所採證據何以不具證據能力，或
    依憑卷證資料，明確指出所為證據證明力之判斷如何違背經
    驗、論理法則）；倘僅泛言原判決認定事實錯誤、違背法令
    、量刑失之過重或輕縱，而未依上揭意旨指出具體事由，或
    形式上雖已指出具體事由，然該事由縱使屬實，亦不足以認
    為原判決有何不當或違法者（例如：對不具有調查必要性之
    證據，法院未依聲請調查亦未說明理由，或援用證據不當，
    但除去該證據仍應為同一事實之認定），皆難謂係具體理由
    ，俾與第二審上訴制度旨在請求第二審法院撤銷、變更第一
    審不當或違法之判決，以實現個案救濟之立法目的相契合，
    並節制濫行上訴（最高法院97年度台上字第892號刑事判決
    意旨參照）。
二、本件檢察官於民國98年11月17日向原審法院提起上訴，核其
    上訴書所載上訴理由略為：被告甲○○先後3次毆打告訴人
    江正衫，不僅時間、地點均足以區隔，且被告亦係基於不同
    之理由，堪認各行為仍具獨立性，並非難以強行分開，故應
    分論併罰，原審論以接續犯之1罪，顯有違誤；又被告至今
    未與告訴人達成和解，亦無向被害人請求原諒，顯見犯後毫
    無悔意，原審卻僅判處拘役50日，量刑顯然過輕等語。
三、經查：
（一）檢察官因不服前揭臺灣臺中地方法院之第一審判決，而於
      上述時間具狀敘明理由向原審法院提起上訴，則依刑事訴
      訟法第361條第2項之規定、該條項立法修正理由及上揭最
      高法院判決意旨，檢察官倘已提出上訴理由，但所提非屬
      具體理由者，即應由第二審法院以上訴不合法律上之程式
      ，以判決駁回之；且上訴理由之具體與否係屬第二審法院
      審查範圍，不在命補正之列（參見法院辦理刑事訴訟案件
      應行注意事項第162點）。
（二）本件經原審調查後，依告訴人於警詢及偵查時之指訴、證
      人即處理被告女兒喪葬事宜之業者李淵耀於原審具結之證
      詞、被告於原審之自白、告訴人受傷之照片4張及光田綜
      合醫院診斷證明書1紙等證據資料，而認被告係基於接續
      之犯意，在時間、地點密接之情狀下，接續毆打告訴人3
      次，而論以刑法第277條第1項之普通傷害1罪，復適用刑
      法第41條第1項前段、刑法施行法第1條之1等規定，並審
      酌被告曾有傷害致死之前案紀錄，現仍在假釋中，與本案
      乃因告訴人先有於被告女兒之大體在更衣時，不聽勸阻，
      仍打開塑膠拉簾觀看之不當行為所引起，及告訴人所受之
      傷害、被告坦承犯行、尚未達成和解等一切情狀，而量處
      被告拘役50日，如易科罰金，以新臺幣1千元折算1日，核
      其認事、用法及量刑均無違誤或不當。
（三）按數行為於同時同地或密切接近之時地實施，侵害同一之
      法益，各行為之獨立性極為薄弱，依一般社會健全觀念，
      在時間差距上，難以強行分開，在刑法評價上，以視為數
      個舉動之接續施行，合為包括之一行為予以評價，較為合
      理者，即屬接續犯，而為包括之一罪（最高法院96年度台
      上字第88號判決意旨參照）。查告訴人於警詢時指訴被告
      於98年5月13日中午12時許、12時10分許及12時40分許，
      均在台中縣大甲鎮之大甲火葬場內毆打告訴人共3次等情
      節（見警卷第5頁），業經原審調查屬實，故被告係於相
      當密切接近之時地，數次侵害同一法益；又告訴人受有腦
      震盪合併暫時性意識喪失、口腔開放性撕裂傷及右眼瞼、
      左耳下瘀傷等傷害，有光田綜合醫院診斷證明書1紙附卷
      可稽（見警卷第9頁），上述所受各項傷勢分別是被告何
      次傷害行為所造成，經核全案之卷證資料，無從加以區分
      ，可見被告各次傷害行為之獨立性極為薄弱；再者，本件
      厥因告訴人已受制止，卻不尊重往生者，導致有至親關係
      之被告怒不可抑，始於上開密接之時地一再失控傷害告訴
      人，此參一般國民之法律感情，莫不以為將其數次傷害之
      舉動包括評價成1罪，較為合理。故原審判決論以被告為
      接續犯之普通傷害1罪，洵無不合。
（四）檢察官之上訴理由雖又認為原審之量刑顯然過輕，然原判
      決處被告拘役50日，如易科罰金，以新臺幣1千元折算1日
      ，已斟酌被告之素行、案發原因、告訴人所受傷害、被告
      坦承犯行、尚未達成和解等對被告有利及不利之一切情狀
      ，既未逾法定刑度，亦無失出或上訴意旨所指顯然過輕之
      情形。
（五）案經綜觀上開檢察官之各項上訴理由後，足認本件檢察官
      之上訴，顯未依據卷內既有訴訟資料或提出新事證，具體
      指摘或表明第一審判決有何採證認事、用法等足以影響判
      決本旨之不當或違法，而可構成應予撤銷之具體事由。
四、綜合上述，因檢察官之上訴意旨，尚非前開說明所謂之具體
    理由，則揆諸上開最高法院判決所揭示之意旨，及依「程序
    優先於實體」之刑事訴訟法原則，本件上訴即不合法定上訴
    程式，而應予駁回，並不經言詞辯論為之。
據上論斷，應依刑事訴訟法第367條前段、第372條，判決如主文
。
中    華    民    國    98    年    12    月    29    日
            刑事第九庭  審判長法  官  江  德  千
                              法  官  許  旭  聖
                              法  官  莊  深  淵
以上正本證明與原本無異。
不得上訴。
                              書記官  陳  振  海
中    華    民    國    98    年    12    月    29    日


司法院資訊處製作；財團法人民間司法改革基金會備份。
